* ANN MOSFET family of curves

N1 d g 0 MY_ANN_MODEL

Vd d 0 0
Vg g 0 0

.dc Vd 0 5 0.05 Vg 0 5 1

.options savecurrents

.control
pre_osdi ann_device.osdi
run
* 绘制电流 vs 漏极电压，使用不同颜色/线型区分 Vgs
plot vd#branch
* 添加图例
* 注意：由于是神经网络模型，会产生平滑的非线性曲线
.endc

.model MY_ANN_MODEL ann_mosfet

.end